【裁判字號】    97,訴,1657
【裁判日期】    971128
【裁判案由】    毒品危害防制條例
【裁判全文】
臺灣基隆地方法院宣示判決筆錄          97年度訴字第1657號
公  訴  人  臺灣基隆地方法院檢察署檢察官
被      告  丙○○
指定辯護人  本院公設辯護人乙○○
上列被告因毒品危害防制條例案件，於中華民國97年11月28日上
午11時20分，在本院第三法庭宣示判決，出席人員如下：
    法      官  陳伯厚
    書  記  官  黃士元
    通      譯  黃秀娟
法官起立朗讀判決主文、犯罪事實要旨、處罰條文、附記事項，
及告以上訴限制、期間並提出上訴狀之法院，且諭知記載其內容
：
一、主  文：
    丙○○施用第一級毒品，累犯，處有期徒刑拾月，扣案海洛
    因壹包（驗餘零點零伍參柒公克）沒收銷燬。又施用第一級
    毒品，累犯，處有期徒刑拾月，扣案海洛因壹包（驗餘淨重
    零點零零捌伍公克）沒收銷燬。應執行有期徒刑壹年肆月，
    扣案海洛因壹包（驗餘零點零伍參柒公克）、海洛因壹包（
    驗餘淨重零點零零捌伍公克）均沒收銷燬。
二、犯罪事實要旨：
    如附件起訴書所載。
三、處罰條文：
    毒品危害防制條例第10條第1 項、第18條第1 項、刑法第11
    條、第47條第1 項、第51條第5 款。
四、附記事項：
    無。
五、協商判決除有刑事訴訟法第454條之4第1項第1款於本訊問程
    序終結前，被告撤銷協商合意或檢察官撤回協商聲請者；第
    2款被告協商之意思非出於自由意志者；第4款被告所犯之罪
    非第455條之2第1項所定得以協商判決者；第6款被告有其他
    較重之裁判上一罪之犯罪事實者；第七款法院認應諭知免刑
    或免訴、不受理者情形之一，及違反同條第2項「法院應於
    協商合意範圍內為判決；法院為協商判決所科之刑，以宣告
    緩刑或2年以下有期徒刑、拘役或罰金為限」之規定者外，
    不得上訴。
六、如不服本件判決，得自收受判決送達之日起10日內，向本院
    提出上訴書狀，上訴於第二審法院。
中    華    民    國    97    年    11    月    28    日
                  臺灣基隆地方法院刑事第二庭
                      書  記  官  黃士元
                      法      官  陳伯厚
以上正本證明與原本無異。
本判決除有刑事訴訟法第455條之4第1項第1款、第2款、第4款、
第6款、第7款所定情形之一，或違反同條第2項規定者外，不得
上訴。
如有前揭除外情形，對於本件判決如有不服，應於收受本判決後
10日內向本院提出上訴書狀，其未敘述上訴理由者，並得於提起
上訴後10日內向本院補提理由書狀（均須按他造當事人之人數附
繕本）「切勿逕送上級法院」。
中    華    民    國    97    年    11    月    28    日
                      書  記  官  黃士元
附件：
臺灣基隆地方法院檢察署檢察官起訴書
                                    97年度毒偵字第2481號
                                    97年度毒偵字第2552號
    被      告  丙○○  男  42歲（民國○○年○月○日生）
                        住基隆市○○區○○路92號
                        國民身分證統一編號：Ｚ000000000號
上列被告因違反毒品危害防制條例案件，業經偵查終結，認應提
起公訴，茲敘述犯罪事實及證據並所犯法條如下：
        犯罪事實
一、丙○○前因施用毒品案件，先後2次經臺灣基隆地方法院裁
    定送觀察勒戒，均認無繼續施用毒品之傾向，分別於民國88
    年1 月26日、89年2月1日執行完畢釋放出所，並由本署檢察
    官各以88年度偵字第358號、89年度毒偵緝字第1號為不起訴
    處分確定。又因施用第二級毒品案件，經同法院裁定送強制
    戒治（92年9月30日執行期滿），並於91年3月29日以91年度
    基簡字第218號判決，判處有期徒刑2月確定。再因施用第一
    級毒品案件，經同法院於91年8月5日以91年度訴字第312號
    判決，判處有期徒刑7月確定。上開2案接續執行，於93年6
    月26日執行完畢。再因施用第二級毒品案件，經同法院於94
    年4月22日以94年度基簡字第216號判決，判處有期徒刑5 月
    確定，於95年1 月18日執行完畢。復因施用第一級毒品案件
    ，經臺灣高等法院於95年4月27日以95年度上訴字第468號判
    決，判處有期徒刑1年2月確定。再因施用第一級毒品案件，
    經臺灣基隆地方法院於95年9月27日以95年度訴字第589號判
    決，判處有期徒刑1年2月確定。上開2案，經臺灣基隆地方
    法院於96年8月3日以96年度聲減字第1140號裁定，各減為有
    期徒刑7月、7月，應執行有期徒刑1年2月確定，並於97年1
    月24日執行完畢。
二、詎猶不思戒除毒癮，復基於施用第一級毒品海洛因之犯意，
    分別於(1)97年9 月16日晚上10時，在基隆市○○區○○路92
    號住所，將毒品海洛因置於針筒內，以注射方式，施用第一
    級毒品海洛因。嗣因行跡可疑，為警於同年月18日中午12時
    10分，在基隆市○○○○○路口（高砂橋上）盤查查獲。並
    扣得海洛因1包〈淨重0.0590公克、取樣0.0053公克、餘重
    0.0537公克〉。另經其自願性同意採集尿液送驗，結果呈鴉
    片類陽性類反應，而查悉上情。(2)97年9 月25日上午11時許
    ，在基隆市○○區○○路92號住所，將毒品海洛因置於針筒
    內，以注射方式，施用第一級毒品海洛因。嗣因行跡可疑，
    為警於同年月26日上午11時30分許，在基隆市安樂區○○○
    街263巷19弄29號前盤查查獲。並扣得海洛因1包〈淨重0.14
    0公克、取樣0.0055公克、餘重0.0085公克〉。另經其自願
    性同意採集尿液送驗，結果呈鴉片類陽性類反應，而查悉上
    情。
三、案經基隆市警察局第一分局報告偵辦。
       證據並所犯法條
一、證據清單及待證事實
   ┌──┬─────────┬────────────┐
   │編號│  證 據 名 稱     │     待  證  事  實     │
   ├──┼─────────┼────────────┤
   │ 一 │被告丙○○警詢及偵│全部犯罪事實            │
   │    │查中之供述        │                        │
   ├──┼─────────┼────────────┤
   │ 二 │臺灣尖端先進生技醫│被告丙○○97年9月18日下 │
   │    │藥股份有限公司於97│午1時38分所採之尿液送檢 │
   │    │年9月26日出具之濫 │驗結果，呈海洛因之代謝物│
   │    │用藥物檢驗報告及基│嗎啡陽性反應之事實      │
   │    │隆市警察局第一分局│                        │
   │    │偵辦毒品案件尿液檢│                        │
   │    │體對照表各乙紙    │                        │
   ├──┼─────────┼────────────┤
   │ 三 │本署扣押物品清單、│被告丙○○97年9月18日扣 │
   │    │基隆市警察局第一分│案之白色粉末1包經檢出海 │
   │    │局扣押物目錄表、交│洛因成份，另扣案之物為被│
   │    │通部民用航空局航空│告所有之事實。          │
   │    │醫務中心97年10月2 │                        │
   │    │日航藥鑑字第097508│                        │
   │    │3號毒品鑑定書各乙 │                        │
   │    │紙及照片2張。     │                        │
   ├──┼─────────┼────────────┤
   │ 四 │臺灣尖端先進生技醫│被告丙○○97年9月26日下 │
   │    │藥股份有限公司於97│午1時20分所採之尿液送檢 │
   │    │年10月13日出具之濫│驗結果，呈海洛因之代謝物│
   │    │用藥物檢驗報告及基│嗎啡陽性反應之事實      │
   │    │隆市警察局第一分局│                        │
   │    │偵辦毒品案件尿液檢│                        │
   │    │體對照表各乙紙    │                        │
   ├──┼─────────┼────────────┤
   │ 五 │本署扣押物品清單、│被告丙○○97年9月26日扣 │
   │    │基隆市警察局第一分│案之白色粉末1包經檢出海 │
   │    │局扣押物目錄表、交│洛因成份，另扣案之物為被│
   │    │通部民用航空局航空│告所有之事實。          │
   │    │醫務中心97年10月17│                        │
   │    │日航藥鑑字第097534│                        │
   │    │4號毒品鑑定書各乙 │                        │
   │    │紙及照片2張。     │                        │
   ├──┼─────────┼────────────┤
   │ 三 │刑案資料查註紀錄表│證明被告於上揭強制戒治執│
   │    │                  │行完畢釋放後5年內再犯施 │
   │    │                  │用毒品案件及本件構成累犯│
   │    │                  │之事實                  │
   └──┴─────────┴────────────┘
二、核被告所為，係違反毒品危害防制條例第10條第1 項之施用
    第一級毒品罪嫌。被告施用前後持有第一級毒品海洛因之低
    度行為為施用之高度行為所吸收，不另論罪。另被告所犯上
    開兩罪間，犯意個別，行為互異，請分論併罰。又被告有如
    犯罪事實欄所載之論罪科刑執行情形，有刑案資料查註紀錄
    表在卷可稽，其於有期徒刑執行完畢後，5 年以內故意再犯
    本件有期徒刑以上之罪，為累犯，請依刑法第47條第1 項之
    規定加重其刑。至扣案之第一級毒品海洛因1袋〈淨重0.059
    0公克、取樣0.0023公克、餘重0.0537公克〉、1袋〈淨重0.
    0140公克、取樣0.0055公克、餘重0.0085公克〉，請依毒品
    危害防制條例第18條第1項之規定，宣告沒收銷燬。
三、依毒品危害防制條例第23條第2項、刑事訴訟法第251條第1
    項提起公訴。
     此  致
臺灣基隆地方法院
中    華    民    國    97    年    10    月    27    日
                              檢察官  甲  ○  ○
本件正本證明與原本無異
中    華    民    國    97    年    10    月    30    日
                              書記官  張  雅  
附錄所犯法條：
毒品危害防制條例第10條第1項
    施用第一級毒品者，處 6 月以上 5 年以下有期徒刑。
    施用第二級毒品者，處 3 年以下有期徒刑。


司法院資訊處製作；財團法人民間司法改革基金會備份。
